臺灣高等法院刑事判決　　　　　　94年度上重更(一)字第45號
上　訴　人
即　被　告　甲○○　民國47年.
　　　　　　　　　　（現在臺灣臺北看守所羈押中）
指定辯護人　曾桂釵律師
上列上訴人因違反毒品危害防制條例等案件，不服臺灣板橋地方
法院93年度重訴字第25號，中華民國94年2月2日第一審判決（起
訴案號：臺灣板橋地方法院檢察署93年度偵字第 11609號及併辦
案號：臺灣板橋地方法院檢察署93年度偵字第 12713號），提起
上訴，本院判決後，經最高法院發回更審，本院判決如下：
    主  文
原判決撤銷。
甲○○共同運輸第一級毒品，處無期徒刑，褫奪公權終身。扣案
之第一級毒品海洛因拾包，合計淨重貳佰肆拾陸點伍公克（其中
伍包淨重壹佰貳拾貳點玖陸公克，純度百分之捌拾伍點貳捌，純
質淨重壹佰零肆點捌陸公克；另伍包驗餘淨重壹佰貳拾參點伍肆
公克，純度百分之捌拾貳點陸肆，純質淨重壹佰零貳點零玖公克
）均沒收銷燬；另扣案之保險套拾個（其中伍個空包裝重貳拾柒
點柒貳公克，另保險套伍個空包裝重拾肆點柒參公克）均沒收。
    事  實
一、甲○○曾與乙○○（另案經本院93年度上訴字第1310號以共
    同運輸第一級毒品，判處有期徒刑15年，褫奪公權 8年，並
    經最高法院93年度台上字第5335號判決駁回上訴而告確定）
    因一起開聯結車而認識；丙○○（另案經本院93年度上訴字
    第1312號以共同運輸第一級毒品，判處有期徒刑10年，褫奪
    公權5年確定）與乙○○係鄰居關係，原在桃園縣大園工業
    區上班，並另在泰國開設餐飲店，通曉泰語，嗣經乙○○介
    紹認識甲○○。甲○○因有自泰國攜毒入境之計畫，自民國
    （下同）92年12月12日前5、6日起，即邀約乙○○在臺北縣
    土城市亞太量販店之停車場見面，並由甲○○在其小客車上
    向乙○○、丙○○二人提議與其本人一同前往泰國，以將第
    一級毒品海洛因分裝於保險套內再塞入肛門之方式逃避檢查
    ，夾帶海洛因回國，甲○○並向乙○○說明在泰國購買一塊
    長方形的海洛因約需新臺幣（下同）10萬8千元，重約9兩3
    ，可以切成9塊，用刀片修成圓形後，再將碎屑合在一起，
    共可分裝為15粒，其中9粒較小，其餘6粒較大，1人可塞3粒
    小的、2粒大的，共可以肛門夾帶5粒保險套包裝之第一級毒
    品海洛因，故需3人一同前往，事成之後帶回一兩毒品可得3
    萬元之報酬，若事發被捕，只要辯稱是要帶回國供自己施用
    ，如此便不會被判刑太重等語。丙○○於92年12月8、9 日
    下班後亦曾至前開地點參與討論二次，同意參加運毒回國之
    計劃，並與乙○○、甲○○確認其可以於92年12月12日至同
    年月17日請假出國。三人乃共同基於運輸及私運管制進口物
    品即第一級毒品海洛因入境之犯意聯絡（起訴書原載甲○○
    係教唆乙○○及丙○○犯罪，惟公訴人已當庭更正甲○○與
    乙○○、丙○○均為共同正犯），由甲○○指示乙○○、丙○○2人先於92年12月12日出境至泰國，其本人嗣後再前往
    泰國會合。乙○○即依指示於同年12月8日至中華航空公司
    （簡稱華航）以刷卡方式購買其本人及丙○○由台北至曼谷
    之來回機票二張。甲○○並於同年12月9日中午要求乙○○
    載其至桃園處理修車事宜，回程中交付乙○○13萬元，言明
    其中10萬元係委託高、許二人攜往泰國作為購毒之資金，另
    3 萬元係供高、許二人購買至泰國之機票所需。另於同年12
    月12日下午3時許，甲○○又約乙○○於三號國道土城交流
    道下見面，交付乙○○2萬元，言明係供高、許二人至泰國
    食宿等雜費。
二、同年12月12日晚間，乙○○、丙○○即各自攜帶前開由甲○○交付之購毒資金5萬元，一同自桃園中正國際機場（簡稱
    中正機場）搭乘華航CI065號班機出境前往泰國曼谷，到達
    曼谷後丙○○即前往其經營之餐飲店住宿，乙○○則下榻附
    近不知名之飯店，於同年月14日，許、高二人再至泰國曼谷
    「素坤逸」路上某不知名黑市銀樓將渠等所攜帶之購毒資金
    10萬元兌換為泰銖116,600元。甲○○則於同年12月13日，
    偕同不知情之妻侯林碧珠自中正機場搭乘華航CI695號班機
    出境前往泰國曼谷，另行下榻於不同之飯店。嗣甲○○夫婦
    與乙○○、丙○○相約於同年12月15日中午至泰國曼谷機場
    集合，由甲○○出資購買曼谷往清萊之機票，四人乃共同搭
    機赴泰國清萊，再自泰國清萊坐車前往位於泰國與緬甸邊境
    附近之美賽，晚上投宿於泰國美賽之皇宮賓館，翌日即同年
    12月16日早上，甲○○夫婦與乙○○、丙○○前往泰、緬邊
    境檢查站，先由高、許二人通過檢查站，再由甲○○夫婦通
    過檢查站，分批進入緬甸境內不知名之地點。並由甲○○連
    絡不詳姓名年籍、綽號「阿省」（簡稱「阿省」）之泰國成
    年男子（毒販同夥）駕車前來搭載渠等四人，半路上並由另
    一不詳姓名年籍之泰國成年男子（亦係毒販同夥）將丙○○
    接往他處。嗣甲○○夫婦與乙○○被「阿省」載到緬甸某不
    知名之汽車旅館，候伯山夫婦與乙○○被安排於不同之二個
    房間休息，另丙○○由另一不知名泰國男子載至緬甸境內另
    一不知名之飯店內休息。甲○○至飯店後即外出向不知名之
    毒販購得包裝於保險套內之第一級毒品海洛因15粒後（交易
    金額不詳），並由甲○○取得其中10粒內裝有第一級毒品海
    洛因之保險套，另5粒內裝有第一級毒品海洛因則由毒販指
    示同夥（即搭載丙○○至緬甸境內不知名之飯店休息之泰國
    男子），在飯店內交予丙○○，丙○○則依甲○○之電話指
    示交付購毒價金尾款（確實金額不詳）予該同夥。甲○○取
    得前開10粒內裝第一級毒品海洛因之保險套，隨即回到飯店
    ，將其中5粒內裝第一級毒品海洛因（驗餘淨重122.96公克
    ，純度百分之85.28，純質淨重104.86公克）之保險套，交
    予乙○○，指示乙○○塞於肛門內；乙○○藏放完畢後即前
    往甲○○夫婦休息之房間佯與侯林碧珠聊天，俾便甲○○藉
    詞躲入乙○○房間內將另5粒內裝第一級毒品海洛因之保險
    套（詳細重量不詳）塞入肛門。另丙○○則依交付毒品之泰
    國男子指示將前開泰國男子所交付之5粒內裝第一級毒品海
    洛因（驗餘淨重123.54公克，純度百分之82.64，純質淨重
    102. 09公克）之保險套，塞入肛門之中。嗣「阿省」再駕
    車搭載甲○○夫婦及乙○○，並於半路接丙○○上車後，駛
    至泰緬邊境檢查站附近讓甲○○等四人下車。甲○○等四人
    即於緬甸邊境市集遊玩一、二小時，待甲○○、乙○○、丙○○三人確定藏放於肛門之海洛因無異狀後，高、許二人即
    先行夾帶毒品海洛因於肛門內通過檢查站，稍後甲○○再以
    相同方式夾帶海洛因偕同其不知情之妻候林碧珠通過檢查站
    ，回到泰國美賽，嗣於同年12月16日下午4時前，甲○○夫
    婦和高、許等四人均回到皇宮賓館（起訴書原載甲○○、乙○○及丙○○等三人係於泰國清萊購買海洛因，惟公訴人已
    當庭更正為該三人係進入緬甸境內購買海洛因）。
三、乙○○、丙○○二人自緬甸夾帶毒品過境至泰國美賽後，即
    搭車前往泰國清萊，因無法購得清萊飛曼谷之機票，乃先由
    清萊搭機至泰國清邁，再由清邁轉機至曼谷，於同年12月16
    日晚間11時許回到先前於曼谷投宿之處所，將肛門中內裝第
    一級毒品海洛因之保險套排出。翌日即同年12月17日，乙○○至曼谷投宿處附近之藥房購買5盒保險套（每盒3個、共15
    個），將高、許二人所排出之海洛因共10個以新的保險套重
    新包裝，並於當日下午搭機返國前，由高、許二人在乙○○
    投宿之房間內，一人分取5粒重新包裝之海洛因塞入肛門，
    再於同日下午3時許退房前往泰國曼谷機場，搭乘華航CI696
    號班機於當晚10時30分許抵達中正機場，將上開毒品輸入我
    國境內。嗣於通關時，因法務部調查局高雄市調查處人員已
    於事前接獲線報，而向臺灣桃園地方法院檢察署檢察官申請
    取得鑑定許可書，待乙○○、丙○○入境後立即將之逮捕，
    並帶往敏盛綜合醫院大園分院進行Ｘ光檢查，而順利自其二
    人肛門內取出前開毒品共10粒及包裝毒品之保險套10個（其
    中乙○○肛門內保險套5個空包裝重27.72公克；丙○○肛門
    內保險套5個空包裝重14.73公克），因而查獲。
四、乙○○、丙○○於前開時、地被查獲時，甲○○、侯林碧珠
    夫婦仍在泰國，嗣甲○○因知高、許二人運毒入境臺灣之事
    跡敗露，乃放棄夾帶毒品回國之計劃，而將自己所分得海洛
    因5粒丟棄滅失於泰國，並於同年月19日偕同侯林碧珠自泰
    國曼谷搭乘華航CI696號班機機返回中正機場而未被查獲。
    嗣乙○○、丙○○分別在臺灣高等法院93年度上訴字第13
    10號、93年度上訴字第1312號案件審理中，供出甲○○前開
    共同運輸及私運管制進口物品即第一級毒品海洛因入境之犯
    行，因而查知上情。
五、案經本院告發由臺灣臺北地方法院檢察署檢察官移送臺灣板
    橋地方法院檢察署檢察官偵查起訴及移送併案審理。
    理  由
一、訊據上訴人即被告甲○○（簡稱被告）固坦承伊於92年12月
    間曾與乙○○、丙○○相約至泰國，並由高、許二人於同年
    月12日先行前往泰國曼谷，伊與妻子侯林碧珠於隔日即同年
    月13日再前往泰國曼谷，四人並相約於同年月15日前住泰國
    清萊，於同年月16日經由泰國美賽入境緬甸，在緬甸時有不
    知名之男子開車來接其等4人，半路上丙○○被另外一名男
    子接走，其夫婦2人與乙○○則被接至1家旅館，嗣該不知名
    之人又載其夫婦2人及乙○○返回泰緬邊境，途中接回丙○○。同日下午其4人又從緬甸返回泰國美賽，高、許2人先行
    返回曼谷並於同年月17日返國，其夫婦二人則係於同年月19
    日才搭機返國等情，惟矢口否認有私運毒品回國之犯行，辯
    稱：92年5、6月間，乙○○時常找伊聊天，表示丙○○在泰
    國有熟人，要去泰國買中藥，買回來要給伊一點試試看，後
    來伊在土城亞太量販店與乙○○、丙○○見面，是因為乙○○找伊出資30萬元，投資丙○○合夥經營餐飲店。92年12月
    13日伊跟伊太太去泰國曼谷，因伊罹患重疾與太太去散心，
    伊計畫要投資丙○○，順便看看那邊生意狀況，丙○○打電
    話給伊，提到他們在清萊、緬甸等地有認識朋友，遂邀伊夫
    妻一同前往，伊在機場曾拿3萬元請丙○○幫伊代買機票，
    其中2萬元，是伊拿給乙○○，乙○○再轉交予丙○○。飛
    機到清萊、美賽已是12月15日下午，12月16日早上，他們先
    到緬甸，後來伊接到丙○○自緬甸打電話來，後來有1部泰
    國車子來接伊夫妻、乙○○及丙○○4人，先到風景區四處
    繞，車子開到半路，丙○○先下車，接著車子帶伊等到偏僻
    簡陋的汽車賓館，伊夫妻在同一房間，乙○○則在另外1房
    間，開車的泰國人與乙○○聊天後便離開，1、20分鐘後又
    回來，從1包塑膠袋裡拿出2包東西，用手招呼伊過去，乙○○要伊幫忙帶1包東西回臺灣，伊因為東西來路不明，懷疑
    可能是違禁物品因而拒絕，致乙○○心生不滿，嗣返回曼谷
    ，就未曾再與乙○○、丙○○見面。伊沒有跟乙○○、丙○○共同運輸毒品入境，是乙○○、丙○○2人因運毒在機場
    被查獲，可能誤會是伊舉發他們的犯行，因而把所有罪名推
    到伊身上，並在法院串供、設計陷害伊云云。經查：
(一)共犯乙○○、丙○○於92年12月17日在泰國曼谷將毒品包裝
    後，逐一藏於肛門內，搭乘華航CI696號班機，自泰國返回
    臺灣，於當晚10時30分抵達中正機場通關時，為調查局人員
    會同機場人員、關稅局人員在入境檢查台先對渠等2人進行
    搜身及檢查隨身攜帶物品無所獲後，再出示向檢察官申請取
    得之鑑定許可書，帶往敏盛綜合醫院大園分院進行Ｘ光檢查
    ，始分別自同案共犯乙○○、丙○○2人之體內排出等情，
    業經乙○○、丙○○2人坦承不諱，並有乙○○及丙○○之
    航空警察局查獲涉嫌毒品危害防制條例毒品初步鑑驗報告單
    、入出境查詢結果、臺灣桃園地方法院檢察署鑑定許可書、
    敏盛綜合醫院大園分院診斷證明書、法務部調查局桃園調查
    站扣押筆錄、夾帶海洛因照片、財政部台北關稅局扣押貨品
    、運輸工具收據、搜索筆錄、於敏盛綜合醫院大園分院取出
    之扣案物之現場照片2張（見臺灣桃園地方法院檢察署92年
    度偵字第19262號卷第12頁至18頁、92年度偵字第19263號卷
    第12頁至18頁、臺灣桃園地方法院92年度訴字第1854號卷第
    2 宗第175頁、第176頁、第179頁）在卷可稽。又經自共犯
    乙○○、丙○○體內排出之扣案物品，經分別送請法務部調
    查局鑑定，經該局以化學呈色法及氣相層析質譜儀法鑑定結
    果，均確認係第一級毒品海洛因，其中乙○○夾帶海洛因部
    分，驗餘淨重122.96公克，純度百分之85.28，純質淨重104
    .86 公克，包裝重27.72公克；另丙○○夾帶海洛因部分，
    驗餘淨重123.54公克，純度百分之82.64，純質淨重102.09
    公克，外包裝重14.73公克，有該局93年1月20日調科壹字第
    08 0007202號鑑定通知書及該局93年1月20日調科壹字第080
    007201號鑑定通知書各一紙在卷可按（見臺灣桃園地方法院
    92年度訴字第1854號卷第1宗第91頁、92年度訴字第1853號
    卷第37頁），堪認共犯乙○○、丙○○於上開時間確有將扣
    案之第一級毒品海洛因自泰國運入台灣之事實。
(二)證人即共犯乙○○於臺灣桃園地方法院93年度訴字第1854號
    案件審理時供稱：伊有去清萊，也有過邊界，是那個交易的
    人開車來載我們去汽車旅館，把我們1個人分1個房間等語（
    見93年度訴字第1854號卷第2宗第161頁），於本院93年度上
    訴字第1310號案件中供稱：「我只是幫甲○○帶進來的，是
    甲○○買的毒品，請我幫忙帶回來」、「我在原審法院不敢
    檢舉甲○○，因他知道我家的住址，也是組織首腦，並有槍
    械，我怕被報復，所以沒有完全陳述事實」等語在卷（見本
    院93年度上訴字第1310號卷第37頁、第38頁），於本案原審
    審理中證稱：在臺灣時被告就有約伊及丙○○到臺北縣土城
    市亞太量販店停車場，在被告的車上見面，被告要求伊與丙○○幫忙到泰國帶毒品，說將毒品放在保險套內再放置到肛
    門內帶回國，被告有問伊及丙○○何時有空，因丙○○在上
    班，依公司規定只能在92年12月12日至同年月17日請假，被
    告就先叫伊及丙○○先到泰國等他，被告在同年月9日有拿
    13 萬元給伊，其中3萬元是買機票的錢，10萬元被告叫伊及
    丙○○先帶去泰國，伊有打電話給丙○○說拿錢這件事，到
    了同年月12日下午3時被告又打電話給伊，約伊在土城交流
    道見面，拿了2萬元給伊，其中1萬元給伊，1萬元給丙○○
    ，說這2萬元是給伊及丙○○到泰國的費用，被告說他幫他
    太太辦好手續就會到泰國，92年12月12日伊和丙○○從桃園
    直飛曼谷，92年12月14日當時在泰國，丙○○有聯絡被告，
    之後就相約15日要到緬甸買毒品，14日當天伊與丙○○去泰
    國黑市換泰幣，換了11萬6千6百元泰幣，15日中午伊等與被
    告夫妻在曼谷機場見面，被告就拿錢叫丙○○去買4張曼谷
    到清萊的機票，因為丙○○懂泰國話，等買到後，伊四人就
    坐飛機到清萊，到達清萊後，在機場有跟外面等候的司機講
    要去美賽。毒品是12月16日在緬甸購買的。伊和丙○○、被
    告夫妻4人一起去，4人在美賽管制站有拿護照等資料拿去辦
    理通往緬甸的通行證，拿到通行證過橋到緬甸之後，被告就
    打電話給販毒的人，後來有一個人（即阿省）開車來載伊四
    人，載到半路時，又有賣毒品的人將丙○○帶走，剩下伊與
    被告及其妻，賣主將伊等載到汽車旅館，開了2個房間，伊
    一個人一個房間，被告夫妻一間房間，賣主叫伊等在那裡等
    ，後來被告跟賣主出去拿毒品，過了約一、二十分鐘左右，
    被告手上就拿著10個毒品，用一個一個如桌球大小用保險套
    裝好的東西回來，因為在臺灣被告就有講說要去買毒品，所
    以伊當時知道那是毒品，被告拿了5個給伊，被告就回自己
    房間，伊就在伊自己的房間將毒品塞在肛門內。在之前被告
    有告訴伊如何將毒品藏放在肛門內，等伊裝好之後，伊再到
    被告的房間內與被告妻聊天，被告就到伊的房間去裝毒品塞
    在肛門內，因為若沒有裝好，就不能帶出檢查站，裝好之後
    ，賣主又載伊等從旅社沿路回來，到了半路丙○○在路邊等
    ，後來就跟一起上來了，後來開車的那人，就載了伊4人回
    到快到緬甸的檢查站前的地方，放伊等下車，在那裡玩了一
    下子，認為裝在肛門的毒品沒有問題，伊就跟丙○○先行通
    過檢查站，先回到原先所住的飯店，飯店名為皇宮賓館，沒
    有多久，被告與其妻也回到飯店，到達下午4點多時，伊與
    丙○○去買回泰國曼谷的機票，結果買不到，到清萊機場等
    候也沒有補到機位，結果伊與丙○○又從清萊機場搭飛機坐
    到清邁，從清邁搭飛機回到曼谷，時間已經是16日晚上11點
    多了。回到旅社時，伊就將藏放在肛門的毒品排放出來，丙○○也將排放出來的毒品拿到伊的房間藏放，隔天伊就將包
    裝的毒品換新的保險套，因為伊有到飯店旁的西藥房購買新
    的保險套，總共買了5盒，因為一盒有3個保險套，回到房間
    後，伊就將毒品拿來一個一個裝入保險套內，等到17日下午
    要坐飛機前，伊與丙○○就在伊房間內廁所，將毒品藏入肛
    門內，一人裝入5個用保險套包裝的毒品塞入肛門，後來在
    飯店房間休息一下，約下午三點退房，就前往機場。當時只
    有伊與丙○○到泰國曼谷機場，當時被告有跟伊講說要陪其
    妻在曼谷多停留2天才會回來臺灣，然後伊與丙○○是搭乘
    下午5點多的飛機從泰國曼谷回中正機場，到達後，調查局
    人員就在出境門口等候，事實就是被告去買毒品，叫伊與丙○○到緬甸將毒品帶回臺灣的等語明確（見原審卷第106頁
    、第107頁、第109頁至第116頁、第121頁），證人即共犯丙○○於臺灣桃園地方法院92年度訴字第1854號毒品危害防制
    條例案件審理時供稱：「被告乙○○他知道我在泰國有一家
    店，他就問我何時有空過去泰國？經過我自己與上班的公司
    接洽，知道星期六放假，所以決定在12日去泰國買海洛因，
    我2人就在12月8日一起去購買機票，被告乙○○在出國之前
    （8日買機票）打電話給我，說侯先生有交機票錢給他．．
    ．侯先生叫甲○○，是10月份乙○○帶我在外面認識的」、
    「侯先生跟乙○○說，他現在手頭不方便，幫他帶一些回來
    ，可以獲利」、「乙○○當時有在場，他也有答應幫侯先生
    帶，我們在車子裡面」等語（見92年度訴字第1854號卷第二
    宗第239頁、第241頁、第242頁），於本院93年度上訴字第
    1310號案件中供稱：「這次我與被告乙○○先出國去泰國，
    而甲○○夫婦是後來到泰國才會合的．．．再帶我們從曼谷
    到清萊（應係經過泰緬邊境檢查站前往緬甸某不知名地點）
    購買毒品，但購買毒品我們並沒有在場．．．甲○○事先就
    有拜託我與被告乙○○一起帶毒品回臺灣．．．被告乙○○
    是我的鄰居，是他介紹甲○○給我認識的，因當時我缺錢，
    所以才答應的」等語（見本院93年度上訴字第1310號卷第73
    頁、第74頁），於原院審理時證稱：「在12月8日之前甲○○約我與乙○○到土城亞太量販店車子所停放的停車場見面
    ，當時甲○○問我何時有空到泰國買毒品．．．12日我與乙○○兩人去泰國的．．．12月15日甲○○打電話給我，與他
    一起到曼谷機場，同行的人有甲○○太太加我與乙○○等四
    人，一起到機場搭飛機到清萊，由清萊坐轎車到美賽，然後
    就住在美賽的飯店，等到隔天早上，我們四人一起過境到緬
    甸，甲○○就接洽泰國人，那泰國人是賣毒品的人手，那個
    泰國人就是「小省」（即「阿省」），他是男的，年約30歲
    左右．．．然後小省開車來載我們，到了半路我就被另外一
    個泰國人帶到飯店了，我到了飯店之後，那個泰國人就拿了
    毒品給我，是用保險套裝起來的，形狀為半橢圓形，共5粒
    。是他教我把毒品塞入肛門的，就叫我蹲下擠進去，由我自
    己塞入肛門的．．．當時甲○○有打電話給我說叫我拿一定
    金額的錢給泰國人，我確實有拿錢給那位載我的泰國人」等
    語綦詳（見原審卷第128頁、第131頁至第133頁、第143 頁
    ），此外，並有被告及其妻侯林碧珠、證人乙○○、丙○○
    入出境查詢結果（見臺灣桃園地方法院92年偵字第19 262號
    卷第11頁、92年偵字第19263號卷第12頁、本院93 年上訴字
    第1310號卷第97頁、原審93年重訴字第25號第14頁），及92
    年12月15日乙○○、侯林碧珠由泰國曼谷搭機赴清萊機票存
    根（見本院93年上訴字第1310號卷第84頁、第85頁）、93年
    12月16日乙○○自清萊赴清邁機票存根（見本院93年度上訴
    字第1310號卷第86頁）、92年12月16日乙○○、丙○○自清
    邁返回泰國曼谷機票存根（見同上卷第87頁、第88頁），暨
    上開扣案之毒品海洛因可稽，足認被告甲○○本有自泰國攜
    毒入境之計畫，並邀約證人即共犯乙○○、丙○○一同前往
    泰國，以將第一級毒品海洛因分裝於保險套內再塞入肛門之
    方式逃避檢查，夾帶海洛因回國，被告甲○○並允諾事成後
    給予每兩3萬元左右之報酬（詳如後述），共犯即證人乙○○、丙○○則因貪圖前開報酬之不法利益而應允被告運輸毒
    品海洛因入境。而被告就其私運毒品海洛因回國之目的堅不
    吐實，致無法明確得知其私運毒品回國之目的為何，然仍無
    礙於被告私運第一級毒品海洛因事實之認定。至本院上訴審
    審理時辯護人請求對證人即共犯丙○○、高榮森進行交互詰
    問，該二名證人分別證述有關本次前往泰國、緬甸攜帶毒品
    海洛因回國前後之情節，與彼二人前開證述情節大致相符，
    雖在細節上容有出入，要係因作證時與事實發生相距1年5月
    ，記憶難免模糊所致，惟均明白指稱整個攜毒過程被告確有
    參與犯行，辯護人僅籠統辯稱證人之證詞有許多矛盾等語，
    尚不足為被告有利之認定。另辯護人請求對於證人即法務部
    調查局高雄調查處調查人員劉建軍進行交互詰問，該證人於
    本院上訴審時證稱：調查人員根據卓玉基與甲○○出入境資
    料比對，發現他們利用空中飛人模式走私，查獲高榮森、丙○○後，彼二人並未供出被告參與，被告之犯行係高榮森、
    丙○○於法院訊問時才供出等語，尚不足為有利被告之認定
    ，併此敘明。
(三)共犯乙○○、丙○○二人於臺灣桃園地方法院檢署檢察官偵
    訊及臺灣桃園地方法院92年訴字第1853號、1854號審理中原
    供稱：彼二人自泰國攜帶毒品海洛因入境，是為供自己施用
    ，與甲○○無關云云，嗣二人於本院93年上訴第1310號、13
    12號案件中改稱二人係受被告之指示至泰國並過境緬甸夾帶
    毒品海洛因回國等語，前後供述雖不一致。惟查，證人乙○○於原審審理中證稱：「我當時在亞太量販店停車場車上有
    看到甲○○持有手槍．．．我認為是真的槍，距離也很近，
    所以我怕他有槍，我若講出來，他可能會對我家人不利，當
    時甲○○也跟我講說只會判幾個月而已，所以在地方法院才
    沒有講出來，後來地方法院判決我無期徒刑，到了高等法院
    我才全部都講出來了．．．在土城亞太量販店甲○○有跟我
    說我的腳及脊椎有開過刀有萎縮，被告甲○○也知道這件事
    情，就說若查獲到，就說自己要施用的，會判比較輕．．．
    我和丙○○是分別沒有供出甲○○，並沒有事先串供的情形
    ，因為丙○○當時在亞太量販店也有看到甲○○持有手槍．
    ．．在桃園地院及高等法院都是分別不同的法官審理的，所
    以我沒有與丙○○碰過面」等語（見原審卷第123至125 頁
    ），核與證人丙○○於原審審理時證稱：「因為當時被查獲
    時，我在調查站的筆錄有坦白陳述我是替別人攜帶毒品的，
    等帶到桃園地檢署偵訊時，乙○○有說不要稱說是幫忙別人
    攜帶的，要說是自己帶回來要自己用的，這樣會判比較輕。
    因為在桃園地方法院判無期徒刑，我不得不老實說出實情。
    我講說我是替甲○○攜帶毒品的。當時沒有講說替甲○○攜
    帶毒品也是因為有個原因，因為在之前在土城亞太量販店停
    車場車上有看到甲○○在車上有亮出手槍，我也怕家人受到
    威脅，所以才沒有講出實情」等語相符（見原審卷第137 頁
    ）。衡諸一般經驗法則，共犯乙○○、丙○○因犯走私毒品
    之重罪，為脫免罪責，自難免於偵查及原審法院審理時為避
    重就輕、圖減罪責之詞，而乙○○、丙○○二人既欲辯解彼
    等走私毒品係供自己施用等語，為自圓其說，亦不得不曲詞
    迴護幕後主使之被告，況被告既係主使國際間走私毒品之人
    ，其本人如持有槍械，將足以影響參與者之決定，亦在情理
    之中。是乙○○、丙○○二人於原審判決無期徒刑後，知法
    網難逃而供出實情，其後所為之證言自屬較為可信，故渠二
    人前開於偵查及臺灣桃園地方法院中所為臨訟圖卸之詞，自
    非可採。至被告是否確實持有槍械，所持槍械是否具有殺傷
    力，因未據扣案，無從確認是否為槍砲彈藥刀械管制條例之
    槍砲，公訴人亦未就此部分提起公訴，本院無從審認此部分
    與本件犯罪事實具有裁判上一罪關係，本院自無從審理。
(四)關於被告向毒販購買毒品之態樣及金額，證人即共犯丙○○
    於本院時證稱：「（交給你什麼毒品？）作成圓柱型，共5
    顆要我塞肛門帶回來。」、「（海洛因是泰國人裝好，放在
    保險套交給你？）是。（你是否支付價金？）詳細情形我不
    太清楚，是甲○○打電話給我我才付錢給他。」、「東西交
    給我後我放好，再我離開後，再到另外1家旅館，接到甲○○電話指示我要拿2、3萬給他」等語（見本院審判筆錄第4
    、5、6頁），證人即共犯乙○○於本院時證稱：「我沒有看
    到他們如何分裝，他拿10顆給我與甲○○，另外的人拿去給
    丙○○。．．．（看到的毒品形狀？）橢圓形，類似鴨蛋。
    」等語（見本院審判筆錄第10頁），且自證人即共犯乙○○
    身上查扣之毒品海洛因其純度百分之85.2 8，純質淨重104.
    86公克，另自證人即共犯丙○○身上查扣之毒品海洛因純度
    百分之82.64，純質淨重102.09公克，兩者純度、純質淨重
    均不相同，足認被告在泰國向毒販所購買之毒品海洛因，並
    非購買整塊海洛因磚再行分裝於保險套之內，而係購買毒販
    已以保險套包裝好之海洛因。被告於謀議時告知證人即共犯
    乙○○、丙○○係欲前往泰國購買整塊海洛因磚，削成圓柱
    型，再以保險套包裝塞入肛門夾帶回國，而被告至泰國後向
    毒販所購買之毒品海洛因係以保險套包裝好，而非整塊海洛
    因磚，其態樣雖有不一，但被告與證人即共犯乙○○、丙○○等人事前謀議自泰國夾帶海洛因回國，事後確實至泰國購
    買海洛因後夾帶回國，自仍不能解免其等共同自泰國夾帶毒
    品之犯意聯絡。至證人即共犯乙○○於本院93年上訴字第13
    10號毒品危害防制條例案件審理中雖曾供稱：當時被告是在
    泰國買一塊海洛因，整塊海洛因是9兩3，約折合台幣10萬8
    千元，再分成3塊，伊帶回來的是一塊的海洛因，約折合台
    幣3萬2千元，甲○○買一塊海洛因是用泰銖11萬8千元，還
    要給泰國人佣金1萬元泰銖及付車費5千元泰銖，總共約13萬
    3千元，台幣與泰銖的兌換比例為1比0.9，台幣比較大，這
    都是在伊等還沒有出國以前，在亞太量販店停車場講好的事
    情云云，於原審時證稱：「在高等法院並沒有像審判長詢問
    的這麼詳細，只問我一塊海洛因毒品磚多重，我回答重量約
    9兩3，這是在案發前甲○○跟我講的，甲○○還有提到一塊
    的價錢約10萬8千元，另外車資5千元，還有中間人的傭金1
    萬元，當時高院並沒有詢問我如何包裝，只有問我重量，這
    個9兩3，也是案發之前，甲○○在前開停車場跟我講的，所
    以當時我說分成3份，意思是指甲○○、丙○○與我各攜帶
    三分之一，一份分成5粒用保險套裝起來。還有我說我攜帶
    回來的部分，值3萬2千元，是指一塊海洛因磚總價10萬8千
    元除以三份，也就是我的量大約是3萬多元，並不是很準確
    的計算」等語（見原審卷第145頁），但本件毒品交易既係
    由被告主謀且由其本人親自與毒販交涉購買海洛因之事宜，
    是有關本件扣案毒品之買價除不知名之泰國毒販外，自僅被
    告本人得以知悉，是前開證人乙○○所證毒品海洛因一塊9
    兩3，價錢約10萬8千元，另外車資5千元，還有中間人的傭
    金1萬元，以及1塊海洛因磚可分成15粒等情，均係聽聞被告
    所言，而非親見，且其等至泰國後係由被告與不知名之毒販
    接洽購買並拿取毒品事宜，證人即共犯乙○○及丙○○並未
    參予此等事宜，自不知全部毒品之實際交易價格，且被告於
    本案既全盤否認其本人有從事本件購毒後私運入境之犯行，
    則扣案之第一級毒品海洛因10包之實際購買價格，即無從再
    加以調查認定，是扣案第一級毒品海洛因之價格應屬不詳。
    另被告係向何人購買毒品乙節，因證人即共犯乙○○及丙○○並未與毒販接洽，而證人即共犯乙○○及丙○○所供稱阿
    省之泰國男子係開車來載被告等人與毒販交易，衡情若被告
    係向阿省購買毒品，自當於阿省將被告等人載至旅館後即與
    被告等交易，斷無再由被告外出與毒販交易之理，固本院認
    定被告係向阿省之泰國男子以外之不知名毒販購買毒品，檢
    察官認係向綽號阿省之泰國男子購買。顯有誤會，附此敘明
    。
(五)關於證人即共犯乙○○、丙○○二人共同運毒所得報酬數額
    ，證人即共犯丙○○於於原審時證稱：「我與乙○○幫甲○○帶毒品回來1個人約有10來萬元的報酬。印象中有聽到甲○○說從泰國帶毒品回台灣1兩3萬元。」等語（見原審卷第
    129頁），本院審理時證稱：「在台灣有說10萬多左右，依
    重量來計算，1兩3萬是乙○○才知道，我不知道1兩多少錢
    。我以前只知道回來有10萬多，隱約知道1兩3萬元。」等語
    （見本院審判筆錄第5頁），證人即共犯乙○○於本院93年
    度上訴第1310號案件中供稱：私運海洛因1兩可得3萬元之報
    酬等語（見本院93年度上訴字第1310號卷第122頁），於本
    院審理時證稱：「（運毒代價？）1兩3萬。」等語（見本院
    審判筆錄第10頁），且共犯乙○○所夾帶之毒品海洛因驗餘
    淨重為122.96公克，丙○○所夾帶之毒品海洛因驗餘淨重為
    123.54公克，換算為台兩，分別大約為3.27兩及3.29兩左右
    ，以每兩3萬元計算結果，亦與證人即共犯丙○○所稱帶毒
    品回台約可得10萬元之報酬大致相符，足認證人即共犯乙○○、丙○○二人共同運毒所得報酬，為每兩3萬元。至證人
    丙○○於臺灣桃園地方法院92年度訴字第1854號案件審理中
    供稱本次運毒費用約為7、8萬元等語（見92年度訴字第1854
    號卷第2宗第240頁），於本院93年上訴字第1310號案件審理
    中證稱：伊筆錄是寫毒品帶入境的代價是7、8萬元，但伊沒
    有講7、8萬元，當時調查員跟伊說一般的代價是10萬元，伊
    說不是，伊說機票的錢是伊自己買的，有花2萬元，調查員
    就說扣掉機票錢2萬元，代價約7、8萬元，所以在調查筆錄
    上，調查員就寫帶毒品入境的代價7、8萬元等語（見93年上
    訴字第1310號卷第122頁），是以證人丙○○前稱本件運毒
    之代價為7、8萬元等情，係調查員臆測之詞，不足採信。另
    證人即共犯乙○○於本院93年上訴字第1310號案件審理中供
    稱：被告說運送毒品五分之一數量為報酬給伊施用，因伊腳
    部肌肉萎縮，用毒品來止痛等語（見93年上訴字第1310號卷
    第37頁）但證人即共犯乙○○於另案辯稱走私毒品係供自己
    施用並非實在一節，已如前述，自不足遽採為認定事實之基
    礎。
(六)證人即共犯丙○○於前案調查局詢問、檢察官訊問及臺灣桃
    園地方法院及本院另案審理中雖供稱：92年12月5、6日左右
    ，某卓姓男子有叫伊幫他帶毒品5粒，報酬7、8萬元左右，
    乙○○也說卓先生好像是侯先生的老大，卓先生與被告是不
    同一個人，卓先生約六十歲左右，被告約五十幾歲人，他們
    是同謀，伊認識以後，伊才知道他們是有同謀關係等語，指
    稱扣案毒品係卓姓男子（即卓玉基）所購買，惟其於原審另
    證稱：92年10月中旬，乙○○同時介紹伊和被告及卓先生認
    識，地點是在土城市。伊不確定是何人帶何人出來的，但伊
    到場時，他們三人都已經在那裡了，然後乙○○說要介紹伊
    跟他們認識。後來在聊天中，大概有談到毒品的事情，就是
    說他們對泰國不太熟悉，伊從乙○○的口中才知道被告及卓
    先生要認識一個瞭解泰國的人，所以當時在製作筆錄時，伊
    一時緊張，加上本身講話不太清楚，因為有大舌頭，所以講
    話音會跑掉，所以伊才在調查局調查人員詢問伊幫何人攜帶
    毒品的，伊當時是說侯先生，但調查人員聽成卓先生，伊想
    當時的確也有一位卓先生，認為卓先生與侯先生都一樣，所
    以伊就回答是的，伊在偵查中也是按調查局的筆錄回答等語
    （見原審卷第135頁、第136頁、第138頁）。核與證人即共
    犯乙○○於原審證稱：「是調查局人員調查詢問丙○○時，
    丙○○說是卓先生買的，調查局拿丙○○的筆錄問我的，這
    個卓先生是本件案發之前某日，甲○○知道丙○○在泰國經
    商，所以在土城市脫線土雞城吃飯，也把卓先生、卓太太一
    起找來吃飯。卓先生與本案毒品案件無關．．．丙○○就隨
    便講一個人，好像是要隨便交一個人出來，並沒有將真正的
    事實說出來，要給調查局交代」等語（見原審卷第126頁）
    情節相符。再徵諸被告及證人乙○○於本院93年度上訴字第
    1310號案件審理時分別證稱：「（卓玉基是否和你們一起走
    私毒品？）甲○○答：沒有，卓玉基以前跟我是同事過，卓
    玉基、卓志偉《即卓玉基之子》跟本案無關。乙○○答：這
    次運輸毒品是證人甲○○跟我與證人丙○○講好的，卓玉基
    跟運輸毒品沒有關係」等語（見93年度上訴字第1310號卷第
    129頁），足見本件並無確實證據可以證明該卓姓男子即卓
    玉基就本案與被告及乙○○、丙○○等人間有共同正犯之關
    係。是證人丙○○前揭關於卓先生係本案運毒共犯之證詞，
    尚不足為憑。
(七)被告雖辯稱其未從事購買及運送海洛因之行為，惟其亦坦承
    曾與證人即共犯乙○○、丙○○一同前往泰國清萊、美賽，
    並一同過境到緬甸，被不知名之泰國男子接到不知名的旅館
    ，且目睹乙○○與該不知名男子行跡可疑，且丙○○、乙○○二人有要求其本人幫忙帶一包，為其所拒絕等情（見原審
    卷第138頁、第139頁、第182頁、第188頁及本院上訴卷94年
    3 月30日準備程序筆錄第2頁）。查毒品走私為重罪，世界
    各國對走私毒品者無不處以極為嚴厲之刑罰，此為公眾所週
    知之事實，是國際走私毒品之犯罪行為莫不以極為祕密、謹
    慎之方式行之，若被告非屬走私運毒成員之一，乙○○、丙○○豈有干冒犯罪被探知之風險而與不相干之人同行之理？
    又豈有未於事前說定，即邀不知情之人深入緬甸之購毒現場
    ，再詢問被告是否要幫忙帶一包毒品之可能？是被告所辯悖
    於經驗法則，要無可採。
(八)被告於原審辯稱：乙○○、丙○○遭查扣之毒品海洛因各5
    包經鑑定純度不同，而乙○○、丙○○二人所稱渠等所夾帶
    之海洛因係從同一塊海洛因切分出來，其純度應屬相同，是
    乙○○、丙○○二人之證言顯與事實不符等語。惟查，證人
    丙○○並未證稱扣案毒品海洛因係由同一塊海洛因所切分，
    另證人乙○○雖曾證稱一塊海洛因切成9塊，削圓後碎屑再
    包成6塊，共包裝成15份等語，惟此均係聽聞被告所述，並
    非其本人所親見，且被告向泰國毒販所購買之海洛因係由毒
    販以保險套包裝好，並非購入整塊海洛因磚，已如前述，被
    告執此爭辯，尚屬無據。另被告原審選任辯護人辯護意旨以
    ：乙○○、丙○○二人就渠二人與被告在亞太量販店停車場
    見面之次數，及彼等四人由泰國美賽前往緬甸係一同通過檢
    查站、或分批通過檢查站等重要情節供述均有出入，故乙○○、丙○○二人之證言顯不可採等語。但證人乙○○與被告
    於土城亞太量販店停車場見面之次數甚多，證人丙○○則僅
    於下班時間前往上開亞太量販店停車場與被告及乙○○見面
    2 次，並非每次都係三人共同見面等情，業據證人即共犯乙○○、丙○○二人證述明確，已如前所述，是乙○○、丙○○二人與被告在上開亞太量販店停車場見面之次數本有不同
    ，彼二人分別依其自身經歷而為證言，並無矛盾之處。再者
    ，被告就其夫婦與高、許二人有一同前往泰國美賽，再通過
    邊境檢查站赴緬甸等情節均坦白承認，是被告等四人究係一
    同通過檢查站或係分批通過檢查站，實無關宏旨，況且乙○○、丙○○二人於原審審理中最終均陳述係由乙○○、丙○○二人通過檢查站後，被告夫婦再行通過檢查站等語（見原
    審卷第143頁），縱證人丙○○於原審交互詰問程序中曾答
    稱：「我們四人一起過境到緬甸」等語（參原審卷第133 頁
    ），亦當屬細節上記憶模糊所致，辯護意旨以證人於細節上
    語意不清之瑕疵遽為推翻證人證言憑信性之推論，當非可採
    。
(九)綜上所述，本件被告與證人即共犯乙○○、丙○○共同自泰
    國運輸扣案之第一級毒品海洛因入境之犯行，事證明確，堪
    以認定。
三、查被告行為後，毒品危害防制條例業經修正公布，並於93年
    1月9日施行，關於該條例第4條第1項之運輸第一級毒品部分
    ，其罪刑並未經修正，是修正後之規定，對被告並無不利，
    依刑法第2條第1項前段，自應適用修正後之毒品危害防制條
    例之規定。又按海洛因屬毒品危害防制條例第2條第2項第1
    款規定之第一級毒品，非經許可，不得無故販賣、運輸，且
    係行政院發布之「懲治走私條例公告管制物品項目及其數額
    」甲項第4款規定之毒品，為管制物品。是核被告所為，係
    犯毒品危害防制條例第4條第1項之運輸第一級毒品罪既遂及
    懲治走私條例第2條第1項之私運管制物品進口罪既遂。又所
    謂共同正犯，係指二以上行為人，彼此有犯意之聯絡與行為
    之分擔，而共同犯罪。不論以自己共同犯罪之意思，參與構
    成要件或構成要件以外之行為，抑或以自己共同犯罪之意思
    ，事先同謀，而由其中一人實施犯罪之行為者，均屬共同正
    犯（司法院大法官會議釋字第109號解釋意旨參照）。又共
    同正犯之意思聯絡，不限於事前有協議，即僅於行為當時有
    共同犯意之聯絡亦屬之，又行為之分擔，亦不以每一階段均
    經參與為必要，具有相互利用其行為之合同意思，仍應負共
    同正犯罪責（最高法院70年台上字第7049號判決要旨參照）
    。本件被告事前與共犯即證人乙○○、丙○○謀議至泰國運
    輸毒品海洛因回國，事後亦與共犯即證人乙○○、丙○○於
    92 年12月間共同至泰國運輸毒品回臺，其與共犯即證人乙○○、丙○○有犯意聯絡及行為分擔，自均為共同正犯。再
    者，「共同正犯應就全部犯罪結果共負責任，故正犯中之一
    人，其犯罪已達於既遂程度者，其他正犯亦應以既遂論科。
    」（最高法院29年上字第3617 號判例可資參照），本件係
    調查人員在中正機場查獲證人即共犯乙○○、丙○○走私毒
    品，斯時證人即共犯乙○○、丙○○二人已搭機入境我國領
    域，且已下機進入中正機場內，其私運管制物品進口之行為
    ，已屬既遂，嗣因被告得知共犯即證人乙○○、丙○○遭查
    獲，乃放棄夾帶毒品回國之計劃，而將自己所分得內裝毒品
    海洛因之保險套5粒丟棄滅失於泰國，雖被告尚未起運該毒
    品，本應成立未遂犯，惟因證人即共犯乙○○、丙○○二人
    運輸毒品海洛回台既遂，揆諸前揭判例意旨，被告本次犯行
    仍屬既遂。是公訴人認被告係成立毒品危害防制條例第4條
    第1項之運輸第一級毒品罪及懲治走私條例第2條第1項之私
    運管制物品進口罪之教唆犯及未遂犯云云，惟因起訴之社會
    基本事實相同，本院自得變更起訴法條。又被告一行為同時
    觸犯上開二罪名，為想像競合犯，應從一重之運輸第一級毒
    品罪處斷。被告持有第一級毒品海洛因之低度行為，為運輸
    之高度行為所吸收，不另論罪。
四、原審因予論罪科刑，固非無見。惟查：（一）原判決認定，
    上訴人之行為僅成立運輸第一級毒品罪及私運管制物品進口
    罪，係一行為同時觸犯上開二罪名，為想像競合犯，應從一
    重之運輸第一級毒品罪處斷。但對於檢察官就上訴人運輸第
    一級毒品未遂、私運管制物品進口未遂部分，依裁判上一罪
    起訴之訴訟上請求，則未予論斷，自有已受請求之事項未予
    判決之違法。（二）被告私運毒品海洛因回國之目的堅不吐
    實，致本院無法明確得知其私運毒品回國之目的為何，原判
    決認定被告與乙○○、丙○○因貪圖不法利益運輸毒品海洛
    因入境，亦有未合。被告上訴意旨否認犯罪，主張係遭同案
    被告乙○○、丙○○二人誣陷等語，指摘原審認事用法不當
    ，雖無理由，但原判決既有上開可議，自應由本院將原判決
    撤銷。爰審酌被告並無前科，但與共犯乙○○、丙○○輸入
    之第一級毒品海洛因之數量高達246.5公克，純度甚高，一
    旦流入市面，危害國民之健康甚鉅，且被告指示共犯乙○○
    、丙○○二人先行出境前往泰國，又遣該二人先行夾帶毒品
    回國入境闖關，其本人則可視乙○○、丙○○二人是否遭攔
    截、查獲而決定行止，犯罪手法至為巧詐；又其為謀私利，
    罔顧走私毒品所可能造成國民健康及社會治安之危害，且犯
    後猶飾詞否認犯行，殊無悔改之意；及本件復查無證據可資
    認定被告犯罪之際，有何憫恕之處暨其他一切情狀，量處無
    期徒刑，並依刑法第37條第1項宣告褫奪公權終身。另關於
    共犯乙○○部分經扣案之第一級毒品海洛因5包（驗餘淨重
    122.96公克，純度百分之85.28，純質淨重104. 86公克），
    及共犯丙○○部分經扣案之第一級毒品海洛因5包（驗餘淨
    重123.54公克，純度百分之82.64，純質淨重10 2.09公克）
    ，合計淨重246.5公克，基於共同犯罪行為，應由共犯各負
    全部責任之理論，凡必須沒收之物，於共犯之判決均應為沒
    收之諭知；又沒收物之執行完畢與沒收物之不存在，並非一
    事，因犯罪依法必須沒收物，雖已於共犯中之一人確定判決
    諭知沒收，並已執行完畢，對於其他共犯之判決，仍應宣告
    沒收，故併依修正後之毒品危害防制條例第18條第1項前段
    之規定宣告沒收銷燬之。另共犯乙○○部分經扣案之盛裝扣
    案毒品之保險套5個（空包裝重27.72公克），及共犯丙○○
    部分經扣案之盛裝扣案毒品之保險套5個（重14. 73公克）
    ，係用於包裝毒品，防止毒品漏逸，以便於攜帶運輸，為供
    運輸毒品所用之物，雖均因包裝上開第一級毒品海洛因而與
    之密切接觸，然既經鑑定機關就之與毒品分別鑑析其重量，
    有前開鑑驗通知書可憑，足證與毒品並無不可析離之關係，
    亦應依修正後之同條例第19條第1項之規定宣告沒收。被告
    因本件犯罪尚無所得，自無庸對之宣告沒收。至於被告前揭
    於泰國取得5粒以保險套包裝之第一級毒品海洛因，因被告
    知悉同案共犯乙○○、丙○○二人運毒入台之事跡敗露，惟
    恐返台後被捕，遂將其自行取得之前揭以保險套裝之5粒毒
    品海洛因丟棄滅失於泰國，以避免回台入境被捕，因被告顯
    然已將前揭取得5粒毒品海洛因丟棄滅失，自不得對之宣告
    沒收銷燬。
據上論斷，應依刑事訴訟法第369條第1項前段、第364條、第299
條第1項前段，修正後之毒品危害防制條例第4條第1項、第18條
第1項前段、第19條第1項，懲治走私條例第2條第1項、第11條，
刑法第11條、第28條、第55條前段、第2條第1項前段、第37條第
1項之規定，判決如主文。
本案經檢察官洪泰文到庭執行職務。
中　　華　　民　　國　　94　　年　　10　　月　　26　　日
                  刑事第十庭審判長法  官  陳正雄
                          　　　　法　官  許錦印
　　                              法  官  黃金富
以上正本證明與原本無異。
如不服本判決，應於收受送達後10日內向本院提出上訴書狀，其
未敘述上訴之理由者並得於提起上訴後10日內向本院補提理由書
（均須按他造當事人之人數附繕本）。
　                                書記官  陳玉嬋
中　　華　　民　　國　　94　　年　　10　　月　　28　　日
附錄：本案論罪科刑法條全文
毒品危害防制條例第4條：
製造、運輸、販賣第一級毒品者，處死刑或無期徒刑；處無期徒
刑者，得併科新臺幣一千萬元以下罰金。
製造、運輸、販賣第二級毒品者，處無期徒刑或七年以上有期徒
刑，得併科新臺幣七百萬元以下罰金。
製造、運輸、販賣第三級毒品者，處五年以上有期徒刑，得併科
新臺幣五百萬元以下罰金。製造、運輸、販賣第四級毒品者，處
三年以上十年以下有期徒刑，得併科新臺幣三百萬元以下罰金。
製造、運輸、販賣專供製造或施用毒品之器具者，處一年以上七
年以下有期徒刑，得併科新臺幣一百萬元以下罰金。
前五項之未遂犯罰之。
懲治走私條例第2條
私運管制物品進口、出口逾公告數額者，處七年以下有期徒刑，
得併科新臺幣三百萬元以下罰金。
以犯前項之罪為常業者，處三年以上十年以下有期徒刑，得併科
新臺幣五百萬元以下罰金。第一項之未遂犯罰之。
第一項所稱管制物品及其數額，由行政院公告之。
